臺灣桃園地方法院民事判決　　　　　　　94年度小上字第19號
上　訴　人　乙○○
被　上訴人　甲○○○○○○○○○
　　　　　　　　　　　之1號
法定代理人　丙○○
上列當事人間請求給付管理費事件，上訴人對於中華民國94年1
月17日本院桃園簡易庭94年度桃小字第6 號第一審判決提起上訴
，本院裁定如左：
    主  文
上訴駁回。
第二審訴訟費用新臺幣壹仟伍佰元由上訴人負擔。
    理  由
一、按當事人喪失訴訟能力或法定代理人死亡或其代理權消滅者
    ，訴訟程序在有法定代理人或取得訴訟能力之本人承受其訴
    訟以前當然停止。又聲明承受訴訟，應提出書狀於受訴法院
    ，由法院送達於他造。民事訴訟法第一百七十條、第一百七
    十六條定有明文。查本件被上訴人起訴後，其法定代理人已
    於民國94年1 月1 日由王錦龍變更為丙○○，有被上訴人提
    出之選舉公告、當選名冊、開會通知、會議紀錄各一件在卷
    可稽，並具狀聲明由丙○○承受本件訴訟，經核與前開規定
    相符，應予准許，合先敘明。
二、本件上訴人就原判決向本院合議庭提起上訴，於94年2 月17
    日提出之上訴狀所表明之上訴理由為：(一)被上訴人未召開住
    戶區分所有權人會議，被上訴人未具法定地位。(二)伊所有坐
    落桃園縣龜山鄉○○○ 街6 號3 樓之房屋（下稱系爭房屋）
    位於被上訴人社區內，伊僅是系爭房屋之房東，依據使用者
    付費之原則，應由訴外人即房客韓學鎮負擔管理費，且被上
    訴人待訴外人韓學鎮積欠2 至3 年之管理費，才向上訴人催
    討，時間相隔太久，有違一般作業程序。(三)伊於原審開庭未
    到，係因伊已告知管委會人員所告對象錯誤，請管委會撤銷
    告訴對象，以致未到等語。
三、然按，第四百三十六條之八所定事件（按，即小額訴訟程序
    事件），依法應行調解程序者，如當事人一造於調解期日五
    日前，經合法通知無正當理由而不於調解期日到場，法院得
    依到場當事人之聲請，命即為訴訟之辯論，並得依職權由其
    一造辯論而為判決。民事訴訟法第四百三十六條之十二第一
    項定有明文。查本件原法院於94年1 月3 日所定之調解期日
    ，既已經於93年12月8 日合法通知於上訴人，而上訴人無正
    當理由而不於該期日到場，則原法院依到場當事人即被上訴
    人之聲請，命即為訴訟之辯論並由其一造辯論而為判決（見
    原審卷第18至23頁），揆諸前開規定，核無不合，原法院之
    訴訟程序並無何違背法令之處。上訴人主張：伊已向被上訴
    人告知所告對象錯誤，以致未場云云，不能認為伊於原審係
    有正當理由而不到場，所辯不足為採。
四、關於上訴人主張：被上訴人未召開住戶區分所有權人會議，
    被上訴人未具法定地位等語。按依公寓大廈管理條例施行細
    則第十條規定，由內政部所制訂之公寓大廈管理組織申請報
    備處理原則規定，管理組織申請時應備齊：申請書表、訂定
    規約時之全體區分所有權人名冊及出席區分所有權人名冊、
    訂定規約時之區分所有權人會議會議紀錄、規約以及公寓大
    廈或社區區分所有標的基本資料向直轄市、縣（市）政府申
    請備查（可授權鄉、鎮、市、區公所受理），而申請案件經
    查文件齊全者，由受理報備機關發給同意報備書。經查，本
    件依據被上訴人於原審所提出之86府工建字第154969號公寓
    大廈管理組織報備證明（見原審卷第14頁），其已於86年8
    月14日向主管機關即桃園縣政府申請報備並經桃園縣政府同
    意備查在案，而該報備證明既為桃園縣政府依首揭規定審核
    文件後所發給之公文書，依民事訴訟法第三百五十五條第一
    項應可推定為真正，自足以證明被上訴人已合法成立管理委
    員會，則依公寓大廈管理條例第三十五條第一項之規定，即
    有當事人能力。又被上訴人於提出承受訴訟聲明狀於本院時
    ，同時提出93年12月25日區分所有權人大會之開會通知、第
    十一屆區分所有權人會議資料、紀錄等各一件附卷，足認被
    上訴人並非沒有召開區分所有權人會議之事實。是上訴人主
    張：上訴人並未召開區分所有權人會議，未具法定地位云云
    ，未據舉證以實其說，其空言主張，尚難信採。
五、又按，對於小額程序之第一審裁判之上訴，非以其違背法令
    為理由，不得為之，民事訴訟法第四百三十六條之二十四第
    二項定有明文。而所謂違背法令，依同法第四百三十六條之
    三十二第二項規定準用同法第四百六十八條、第四百六十九
    條第一款至第五款結果，係指判決不適用法規或適用不當者
    ，以及(一)判決法院之組織不合法者，(二)依法律或裁判應迴避
    之推事參與裁判者，(三)法院於權限之有無辨別不當或違背專
    屬管轄之規定者，(四)當事人於訴訟未經合法代理者，(五)違背
    言詞辯論之公開之規定者。又同法第四百三十六條之二十五
    亦規定小額程序之上訴狀內應記載上訴理由，表明下列二款
    事項：即(一)原判決所違背之法令及其具體內容，(二)依訴訟資
    料可認為原判決有違背法令之具體事實。即上訴人於上訴狀
    或理由書內應有具體之指摘，並揭示該法規之條項或內容，
    若係成文法以外之法則，應揭示該法則之旨趣，倘為司法院
    之解釋或最高法院之判例，則應揭示該判解之字號或其內容
    ，上訴狀或理由書如未依此項方法表明者，即難認為已對原
    判決違背法令有具體之指摘，故如僅就自己主張重加陳述或
    就原審取捨證據任加指摘，並未具體指出原判決違背何等法
    規，其上訴自難認為合法（最高法院七十一年度台上字第三
    一四號判例審之意旨參照）。再按，當事人於小額訴訟之第
    二審程序不得提出新攻擊或防禦方法。亦為民事訴訟法第四
    百三十六條之二十八前段所明定。查，上訴人於本件上訴時
    所主張之：伊所有之系爭房屋業已出租他人，依據使用者付
    費之原則，應由訴外人即房客韓學鎮負擔管理費，且被上訴
    人待韓學鎮積欠2 至3 年之管理費，才向上訴人催討，時間
    相隔太久，有違一般作業程序部分，不僅未於上訴狀內具體
    指出原判決就此有何違背法令之處，更屬提出新攻擊防禦方
    法，依上開法律規定，不得於本件訴訟程序中主張。
六、綜上所述，上訴人本件上訴，揆揭首揭法律規定及說明，顯
    不合法，應予駁回。末按，於小額訴訟之上訴程序，法院為
    訴訟費用之裁判時，應確定其費用額，又訴訟費用，由敗訴
    之當事人負擔，民事訴訟法第四百三十六條之十九第一項、
    第四百三十六條之三十二第一項及第七十八條規定甚明。本
    件上訴既無理由，第二審訴訟費用新台幣（下同）1,500 元
    自應由上訴人負擔。爰依上揭法律規定，確定上訴人應負擔
    之訴訟費用額為1,500 元。
七、據上論結，本件上訴為不合法，依民事訴訟法第四百三十六
    條之三十二第一項、第二項、第四百三十六條之十九第一項
    、第四百四十四條第一項前段、第九十五條、第七十八條，
    裁定如主文。
中　　華　　民　　國　　94　　年　　4 　　月　　13　　日
                  臺灣桃園地方法院民事第二庭
                            審判長法　官　劉克聖
                                  法　官　周玉
                                  法　官　范明達
上列正本證明與原本無異
不得抗告
中　　華　　民　　國　　94　　年　　4 　　月　　14　　日
                                  書記官　李燕枝
